【裁判字號】    99,訴,1875
【裁判日期】    990730
【裁判案由】    毒品危害防制條例
【裁判全文】
臺灣板橋地方法院刑事判決              99年度訴字第1875號
公  訴  人  臺灣板橋地方法院檢察署檢察官
被      告  甲○○
上列被告因違反毒品危害防制條例案件，經檢察官提起公訴（99
年度毒偵字第2919號），因被告於本院準備程序中就被訴事實為
有罪之陳述，本院告知被告簡式審判程序之旨，並聽取當事人之
意見後，合議庭裁定改由受命法官獨任依簡式審判程序進行，判
決如下：
    主  文
甲○○施用第一級毒品，處有期徒刑玖月；扣案之第一級毒品海
洛因壹包（驗餘淨重零點貳零貳零公克）沒收銷燬，包裹上開海
洛因之外包裝袋壹個沒收。又施用第二級毒品，處有期徒刑伍月
；扣案之第二級毒品甲基安非他命拾伍包（驗餘總純質淨重約壹
壹點零陸陸零公克）均沒收銷燬，包裹上開甲基安非他命之外包
裝袋拾伍個、電子磅秤壹個均沒收。應執行有期徒刑壹年；扣案
之第一級毒品海洛因壹包（驗餘淨重零點貳零貳零公克）、第二
級毒品甲基安非他命拾伍包（驗餘總純質淨重約壹壹點零陸陸零
公克）均沒收銷燬，包裹上開海洛因之外包裝袋壹個、包裹上開
甲基安非他命之外包裝袋拾伍個、電子磅秤壹個均沒收。
    事  實
一、甲○○前因施用毒品案件，經本院以96年度毒聲字第2141號
    裁定送勒戒處所觀察、勒戒後，認有繼續施用毒品之傾向，
    復經本院以97年度毒聲字第1503號裁定令入戒治處所施以強
    制戒治，於民國98年2 月24日停止戒治釋放出所，並經臺灣
    板橋地方法院檢察署檢察官以98年度戒毒偵字第183 號為不
    起訴處分確定。詎仍不知戒除毒癮，明知海洛因及甲基安非
    他命係毒品危害防制條例第2 條第2 項第1 款、第2 款所明
    定之第一、二級毒品，不得持有及施用，竟於上開強制戒治
    執行完畢釋放後5 年內，基於施用第二級毒品甲基安非他命
    之犯意，於99年3 月24日中午某時許，在臺北縣板橋市○○
    街337 巷10弄14號住處附近某公園內，以將甲基安非他命置
    於玻璃吸食器內燒烤吸取其煙霧之方式，施用甲基安非他命
    1 次；另基於施用第一級毒品海洛因之犯意，於同日中午某
    時許，於施用甲基安非他命後，在上開公園內，以將海洛因
    摻入香菸內點燃吸食之方式，施用海洛因1 次。嗣於99年3
    月25日凌晨0 時20分許，在臺北縣新莊市○○○路與化成路
    口為警查獲，並扣得海洛因1 包（驗餘淨重0.2020公克）、
    甲基安非他命15包（驗餘總純質淨重約11.0660 公克）、氟
    硝西泮（俗稱FM2 ）2 顆（驗餘淨重0.3925公克）、分裝袋
    76個、電子磅秤1 個，經其同意採集尿液送驗，檢驗結果呈
    嗎啡及甲基安非他命陽性反應，始知上情。
二、案經臺北縣政府警察局土城分局報告臺灣板橋地方法院檢察
    署檢察官偵查起訴。
    理  由
一、按本件被告甲○○所犯係死刑、無期徒刑、最輕本刑為3 年
    以上有期徒刑以外之罪，其於準備程序就前揭被訴事實為有
    罪之陳述，經受命法官告知簡式審判程序之旨，並聽取其與
    公訴人之意見後，本院認無不得或不宜改依簡式審判程序進
    行之處，爰依刑事訴訟法第273 條之1 第1 項、第284 條之
    1 之規定，裁定本件由受命法官獨任進行簡式審判程序，合
    先敘明。
二、上揭事實，業據被告於本院審理中坦承不諱，且其於99年3
    月25日所採驗之尿液，經送往臺灣檢驗科技股份有限公司以
    GC/MS方法（氣相層析/質譜儀法）檢驗，結果均確呈第一級
    毒品海洛因代謝後嗎啡及第二級毒品甲基安非他命之陽性反
    應，此有卷附該公司99年4 月8 日報告編號UL/2010/30718
    號濫用藥物檢驗報告、臺北縣政府警察局土城分局偵辦毒品
    案尿液編號及姓名對照表各1 紙在卷可稽（見99年度毒偵字
    第2919號第32、49頁），另扣案之白色粉末1 包（驗餘淨重
    0.2020公克），經送往交通部民用航空局航空醫務中心鑑定
    ，檢出含有第一級毒品海洛因成分，有該中心於99年4 月22
    日出具之航藥鑑字第0992671 號毒品鑑定書1 紙在卷可憑（
    見本院卷第17頁）；扣案之白色晶體15包（驗餘總純質淨重
    約11.0660 公克），經送內政部警政署刑事警察局鑑驗，分
    別予以編號1 至15，經檢視均為白色晶體，外觀型態均相似
    ，驗前總毛重16.27 公克（包裝塑膠袋總重約4.50公克），
    隨機抽取編號2 鑑定，編號2 淨重0.74公克，取0.12公克鑑
    定用罄，餘0.62公克，檢出第二級毒品甲基安非他命成分，
    純度約95% ，依據抽測純度值，推估編號1 至15均含甲基安
    非他命之驗前總純質淨重約11.18 公克，此有該局99年4 月
    27日刑鑑字第0990049878號鑑定書1 紙在卷可憑（見本院卷
    第16頁），足認被告自白與事實相符，洵堪採為論罪科刑之
    依據。又被告前因施用毒品案件，經本院以96年度毒聲字第
    2141號裁定送勒戒處所觀察、勒戒後，認有繼續施用毒品之
    傾向，復經本院以97年度毒聲字第1503號裁定令入戒治處所
    施以強制戒治，於98年2 月24日停止戒治釋放出所，並經臺
    灣板橋地方法院檢察署檢察官以98年度戒毒偵字第183 號為
    不起訴處分確定等情，有臺灣高等法院被告前案紀錄表1 份
    附卷可稽，足徵被告於強制戒治執行完畢釋放後，5 年內再
    為本件施用毒品犯行，自應依法論罪科刑。是以本件事證明
    確，被告犯行堪以認定。
三、查海洛因及甲基安非他命分屬毒品危害防制條例第2 條第2
    項第1 款所規定之第一級毒品及同條項第2 款所規定之第二
    級毒品，核被告所為，係犯毒品危害防制條例第10條第1 項
    施用第一級毒品罪及同條第2 項施用第二級毒品罪。被告持
    有第一、二級毒品，復分別進而施用，其持有毒品之低度行
    為，應分別為施用第一、二級毒品之高度行為所吸收，均不
    另論罪。被告所犯上開2 罪，犯意各別，行為互殊，應予分
    論併罰。爰審酌被告前已因施用毒品案件經觀察、勒戒及強
    制戒治，仍未能戒除施用毒品惡習，再犯本件施用毒品犯行
    ，顯見其意志不堅，委無足取，兼衡其犯罪動機、目的、所
    犯施用毒品犯行究為自戕行為，及被告犯罪後坦承犯行之態
    度等一切情狀，分別量處如主文所示之刑，並定其應執行之
    刑，以資懲儆。
四、扣案之白色粉末1 包（驗餘淨重0.2020公克）、白色晶體15
    包（經鑑驗結果，純度約95% ，驗前總純質淨重約11.18 公
    克，其中取0.12公克鑑定用罄，驗餘總純質淨重約11.0660
    公克【即11.18 公克－＜0.12公克×95 %＞】），分別經鑑
    定結果確含第一級毒品海洛因及第二級毒品甲基安非他命成
    分，業如上述，均應依毒品危害防制條例第18條第1 項前段
    規定沒收銷燬之，至鑑驗用罄部分，因已滅失，不再為沒收
    銷燬之諭知，併此敘明；另包裹上開海洛因及甲基安非他命
    之包裝袋共16個，分別係用於防止海洛因、甲基安非他命裸
    露、潮濕，便於攜帶施用，均屬被告所有供其施用第一、二
    級毒品所用之物；扣案之電子磅秤1 個，為被告所有供其施
    用甲基安非他命所用之物，業據被告供承在卷，爰依刑法第
    38條第1 項第2 款規定併予宣告沒收。至扣案之分裝袋76個
    ，被告否認為其施用毒品所用之物，復查無任何積極事證足
    認上開扣案物品確與被告本案施用毒品之犯行有關，爰均不
    予宣告沒收；扣案之氟硝西泮（俗稱FM2 ）2 顆（驗餘淨重
    0.3925公克），雖係查獲之第三級毒品，然與本案施用第一
    、二級毒品犯行無涉，自無從於本案併予宣告沒，附此敘明
    。
據上論斷，應依刑事訴訟法第273 條之1 第1 項、第299 條第1
項前段，毒品危害防制條例第10條第1 項、第2 項、第18條第1
項前段，刑法第11條、第51條第5 款、第38條第1 項第2 款，判
決如主文。
本案經檢察官張慶林到庭執行職務。
中    華    民    國    99    年    7     月    30    日
                  刑事第十二庭  法  官  錢衍蓁
上列正本證明與原本無異。
如不服本判決，應於判決送達後10日內敘明上訴理由，向本院提
出上訴狀 (應附繕本) ，上訴於臺灣高等法院。其未敘述上訴理
由者，應於上訴期間屆滿後20日內向本院補提理由書「切勿逕送
上級法院」。
                               書記官  劉靜慧
中    華    民    國    99    年    8     月    2     日
附錄本案論罪科刑法條全文：
毒品危害防制條例第10條
施用第一級毒品者，處6月以上5年以下有期徒刑。
施用第二級毒品者，處3年以下有期徒刑。

司法院資訊處製作；財團法人民間司法改革基金會備份。
